Minutes et répertoires du notaire Antoine BOURNET-VERRON, 22 mars 1834 - 9 juin 1869 (étude XI)
Archives nationales
- Minutes de Antoine BOURNET-VERRON, janvier 1834 - 30 juin 1869; MC/ET/XI/1021 - MC/ET/XI/1244
  - Minutes. 1851, octobre - décembre, octobre - décembre 1851; MC/ET/XI/1123
    - Mariage., 17 décembre 1851; MC/ET/XI/1123
      Relations: fille de l'intervenant 4, veuve de l'intervenant 5.
      Nom, qualité: (M.) Pascal, Jean Francois.
      Nom, qualité: (M.) Rousselet, Charles Eugene.
    - Mariage., 17 décembre 1851; MC/ET/XI/1123
      Nom, qualité: (M.) Pelletier, Claude Joseph.
      Profession: boulanger, Paris (Paris).
      Domicile: Paris (Paris) rue du Petit-Lion-St-Sauveur, 5.
      Nom, qualité: (M.) Pelletier, Francois.
      Nom, qualité: (Mme ou Mlle) Pasquier, Marguerite.
      Nom, qualité: (Mme ou Mlle) Bourgeois, Victorine Heloise.
      Domicile: Mormant (Seine-et-Marne).
      Nom, qualité: (M.) Bourgeois, Jean Victor.
      Profession: cordier, Mormant (Seine-et-Marne).
      Domicile: Mormant (Seine-et-Marne)
    - Testament olographe, dépôt., 18 décembre 1851; MC/ET/XI/1123
      Nom, qualité: (M.) Josse, Charles Francois.
    - Succession, notoriété., 18 décembre 1851; MC/ET/XI/1123
      Nom, qualité: (M.) Farcy, Leonard Hubert.
      Profession: tambour au cinquante-neuvieme regiment d'infanterie, Montmedy (Meuse).
      Domicile: Montmedy (Meuse)
    - Donation., 18 décembre 1851; MC/ET/XI/1123
      Nom, qualité: (Mme ou Mlle) Tournay, Charlotte Estelle.
      Domicile: Paris (Paris) rue de l'Arbre-Sec, 47.
      Nom, qualité: (M.) Girardot, Cyrille Eloi.
      Domicile: Paris (Paris) rue de l'Arbre-Sec, 47
    - Donation., 18 décembre 1851; MC/ET/XI/1123
    - Mariage., 18 décembre 1851; MC/ET/XI/1123
      Nom, qualité: (M.) Laurent, Jean (fils).
      Nom, qualité: (M.) Laurent, Jean (pere).
      Domicile: Loroux-Bottereau (Loire-Atlantique).
      Nom, qualité: (Mme ou Mlle) Gresle, Marie Victorine.
      Domicile: Paris (Paris) rue Saint-Louis-en-l'Ile, 11.
      Nom, qualité: (M.) Gresle, Victor.
      Profession: syndic sur le port, Saint-Aubin-sur-Yonne (Yonne).
      Domicile: Saint-Aubin-sur-Yonne (Yonne)
    - Succession, notoriété., 19 décembre 1851; MC/ET/XI/1123
    - Mariage., 22 décembre 1851; MC/ET/XI/1123
      Nom, qualité: (M.) Bazille, Louis Jules Edmond.
      Domicile: Paris (Paris) rue Neuve-des-Petits-Champs, 27.
      Nom, qualité: (M.) Bazille, Charles Edme.
      Nom, qualité: (Mme ou Mlle) Negri, Caroline Josephine Catherine.
      Domicile: Paris (Paris) rue Neuve-des-Petits-Champs, 93.
      Nom, qualité: (M.) Negri, Louis.
    - Mainlevée, hypotheque sur maison, Paris (Paris) allee Marbeuf, 1bis., 22 décembre 1851; MC/ET/XI/1123
      Nom, qualité: (M.) Forest, Pacifique.
      Domicile: Paris (Paris) rue de l'Eperon, 7.
      Domicile: Paris (Paris) avenue Marbeuf, 1bis.
    - Convention, vente de boeufs vaches et moutons sur deux marches, duree 11 mois, Sceaux, poissy (92, 78) Marche, marche., 23 décembre 1851; MC/ET/XI/1123
      Nom, qualité: (M.) Retif, Rene.
      Profession: commissionnaire en bestiaux, Paris (Paris).
      Domicile: Paris (Paris) rue des Deux-Ecus, 9.
      Nom, qualité: (M.) Lecordeur, Louis Julien.
      Profession: fruitier (marchand), commissionnaire en bestiaux, Paris (Paris).
      Domicile: Paris (Paris) rue Saint-Martin, 42.
    - Mainlevée., 24 décembre 1851; MC/ET/XI/1123
      Nom, qualité: (M.) Adeline, Jean Isodore.
      Nom, qualité: (M.) Poncet, Vincent Anthelme.
      Nom, qualité: (Mme ou Mlle) Ganneron, Alexandrine Victoire
    - Quittance, solde de paiement de maisons (2), 6300f sur 128150f, Paris (Paris) rue de la Verrerie, 75 X rue de la Poterie, 26., 24 décembre 1851; MC/ET/XI/1123
      Nom, qualité: (Mme ou Mlle) Combault, Claire Madeleine Elise.
      Relations: veuve de l'intervenant 2, héritier de l'intervenant 2.
      Nom, qualité: (M.) Brazier, Francois Theophile.
      Nom, qualité: (M.) Hervet, Antoine Joseph.
      Domicile: Mantes-la-Jolie (Yvelines)
    - Procuration générale., 24 décembre 1851; MC/ET/XI/1123
      Nom, qualité: (Mme ou Mlle) Samo-Fitz-James, Helene.
      Domicile: Paris (Paris) rue d'Angouleme, 16.
      Nom, qualité: (M.) Smyth, Alfred William.
      Domicile: Paris (Paris) rue d'Angouleme, 16
    - Procuration générale., 24 décembre 1851; MC/ET/XI/1123
    - Succession, inventaire après décès., 26 décembre 1851; MC/ET/XI/1123
      Nom, qualité: (Mme ou Mlle) Merle, Marie Jean Felicite.
      Domicile: Saint-Germain-en-Laye (Yvelines).
      Nom, qualité: (M.) Ribolet, Pierre Francois.
    - Mainlevée, hypotheque, garantie 10000f., 27 décembre 1851; MC/ET/XI/1123
      Nom, qualité: (Mme ou Mlle) Lagoille de Courtagnon, Agathe Louise.
      Domicile: Versailles (Yvelines).
      Nom, qualité: (M.) Grangez Du Rouet, Antoine Theodore.
      Nom, qualité: (M.) Leblanc, Francois Leon.
      Profession: juge suppleant au tribunal civil, Auxerre (Yonne).
      Domicile: Auxerre (Yonne)
    - Succession, inventaire après décès., 29 décembre 1851; MC/ET/XI/1123
    - Mariage., 30 décembre 1851; MC/ET/XI/1123
      Nom, qualité: (M.) Solier, Jean Pierre (fils).
      Domicile: Paris (Paris) rue de l'Aiguillerie, 7.
      Nom, qualité: (M.) Solier, Jean Pierre (pere).
      Nom, qualité: (Mme ou Mlle) Levitre, Marguerite Antoinette.
      Domicile: Paris (Paris) rue des-Deux-Portes-St-Andre-des-Arts, 4.
      Nom, qualité: (Mme ou Mlle) Levitre, Andre.
      Nom, qualité: (M.) Didier, Marie Philippe.
    - Mainlevée, hypotheque sur maison cour jardin, 8ha, garantie 16000f, Houlette (Charente)., 30 décembre 1851; MC/ET/XI/1123
      Nom, qualité: (M.) Marvaud, Matthieu Adolphe.
      Profession: propriétaire, avoué (ancien), Angouleme (Charente).
      Domicile: Paris (Paris) rue Castellane, 14.
      Nom, qualité: (M.) Briand, Pierre.
      Profession: propriétaire, percepteur, Cognac (Charente).
      Domicile: Cherves-de-Cognac (Charente)
    - Mainlevée, hypotheque sur terrain, garantie 20000f, Bobigny (Seine-Saint-Denis)., 30 décembre 1851; MC/ET/XI/1123
      Nom, qualité: (M.) Darest de Blanry, Marie Antoine Alexandre.
      Domicile: Paris (Paris) rue Jean-Jacques-Rousseau, 12.
      Nom, qualité: (M.) Dupre, Louis Gaspard Guillaume Antoine.
      Profession: architecte, Paris (Paris).
      Domicile: Paris (Paris) rue de Malte, 18.
      Nom, qualité: (M.) Tourly, Louis Toussaint.
      Profession: fabricant de bijoux, Paris (Paris).
      Domicile: Paris (Paris) rue Neuve-St-Martin, 20
  - Minutes. 1852, janvier - 1852, février, janvier 1852 - février 1852; MC/ET/XI/1124
  - Minutes. 1852, mars, mars 1852; MC/ET/XI/1125
    - Vente par Louis Joseph Antoine Désiré Gautier, propriétaire, et Antoinette-Julie Mongé, son épouse, rue Montmartre, n° 115, à Jean-François Alexandre Charral, rentier, et Mary-Sarah Partridge, son épouse, rue du Luxembourg, n° 31, d'un terrain, rue Jean-Goujon, n° 5, moyennant 12 000 francs. A la suite, du 12 mai 1852, convention sur des servitudes entre lesdits Charral et Partridge et lesdits Gautier et Mongé., 5 mars 1852 - 27 juillet 1852; MC/ET/XI/1125; L'acte contient 80 pages environ.
      Plans (38x23 et 35x25)
      Mention dans le répertoire du notaire coté:
      MC/RE/XI/25
      Actes signalés par Thierry Boudignon, 2003-2012 (base de données migrée: voir contexte dans le Plan d’orientation général - Notaires de Paris, guides thématiques du Minutier).
      Date de révision: 2010
      Date de création de la notice: 2006
      acte de vente; convention; Jean-Goujon (rue); Luxembourg (rue du); Montmartre (rue); Charral, Jean François Alexandre; Gautier, Louis Joseph Antoine Désiré; Mongé, Antoinette Julie; Partridge, Mary Sarah
  - Minutes. 1852, avril - 1852, juin, avril 1852 - juin 1852; MC/ET/XI/1126
  - Minutes. 1852, juillet - 1852, septembre, juillet 1852 - septembre 1852; MC/ET/XI/1127
  - Minutes. 1852, octobre - 1852, décembre, octobre 1852 - décembre 1852; MC/ET/XI/1128
  - Minutes. 1853, janvier - 1853, février, janvier 1853 - février 1853; MC/ET/XI/1129
  - Minutes. 1853, mars - 1853, avril, mars 1853 - avril 1853; MC/ET/XI/1130
  - Minutes. 1853, mai - 1853, juin, mai 1853 - juin 1853; MC/ET/XI/1131
    - Procès-verbal d'ouverture des opérations de liquidation des reprises de Jeanne Boucher contre son mari, Saint-Ange Laplanche, commis architecte, demeurant 43, rue des Dames, dont elle est séparée de biens par jugement du tribunal de première instance de la Seine en date du 20 avril 1853., 2 mai 1853; MC/ET/XI/1131
      À la suite:
      1853, 4 juin État liquidatif et procès-verbal d'approbation.
      De l'image fixe à l'image animée (1820-1910), documents du Minutier central des notaires de Paris relatifs à l'histoire des photographes et de la photographie, par Marc Durand, Paris, Archives nationales, 2015, notice n° 587 (version dématérialisée de l'instrument de recherche, les notices biographiques et compléments de descriptions d'actes ne se trouvent que sur la version papier de l'ouvrage, voir contexte dans le Plan d’orientation général - Notaires de Paris, guides thématiques du Minutier).
      Dames (rue des); Laplanche, Saint-Ange; Boucher, Jeanne
    - Vente par Marie Joséphine Amédée Fraix, veuve Chevalier, rentière, demeurant à Maisons-Laffitte, à Jeanne Boucher, épouse de Saint-Ange Laplanche, commis architecte, demeurant 43, rue des Dames, d'une portion de terrain 433 m², environ située 34, rue d'Orléans, pour la somme principale de 3 000 francs., 13 juin 1853; MC/ET/XI/1131
      De l'image fixe à l'image animée (1820-1910), documents du Minutier central des notaires de Paris relatifs à l'histoire des photographes et de la photographie, par Marc Durand, Paris, Archives nationales, 2015, notice n° 588 (version dématérialisée de l'instrument de recherche, les notices biographiques et compléments de descriptions d'actes ne se trouvent que sur la version papier de l'ouvrage, voir contexte dans le Plan d’orientation général - Notaires de Paris, guides thématiques du Minutier).
      Dames (rue des); Orléans (rue d'); Maisons-Laffitte (Yvelines); Fraix, Marie Joséphine Amédée; Laplanche, Saint-Ange; Boucher, Jeanne; Chevalier, veuve: voir à Fraix, Marie Joséphine Amédée
  - Minutes. 1853, juillet - 1853, août, juillet 1853 - août 1853; MC/ET/XI/1132
  - Minutes. 1853, septembre - 1853, octobre, septembre 1853 - octobre 1853; MC/ET/XI/1133
  - Minutes. 1853, novembre - 1853, décembre, novembre 1853 - décembre 1853; MC/ET/XI/1134
  - Minutes. 1854, janvier - 1854, février, janvier 1854 - février 1854; MC/ET/XI/1135
  - Minutes. 1854, mars - 1854, avril, mars 1854 - avril 1854; MC/ET/XI/1136
    - Contrat de mariage sous le régime de la communauté de biens entre le baron Isidore Justin Séverin Taylor, chef d'escadron en retraite, demeurant 68, rue de Bondy, et Théodorine Louise Guido, sans profession, demeurant 38, rue du Marais-Saint-Martin. Mariage à la mairie de Charenton., 25 avril 1854; MC/ET/XI/1136
      De l'image fixe à l'image animée (1820-1910), documents du Minutier central des notaires de Paris relatifs à l'histoire des photographes et de la photographie, par Marc Durand, Paris, Archives nationales, 2015, notice n° 4620 (version dématérialisée de l'instrument de recherche, les notices biographiques et compléments de descriptions d'actes ne se trouvent que sur la version papier de l'ouvrage, voir contexte dans le Plan d’orientation général - Notaires de Paris, guides thématiques du Minutier).
      Marais-Saint-Martin (rue des); Bondy (rue de); Charenton-le-Pont (Val-de-Marne); Taylor, Isidore Justin Séverin; Guido, Théodorine Louise
  - Minutes. 1854, mai - 1854, juin, mai 1854 - juin 1854; MC/ET/XI/1137
  - Minutes. 1854, juillet - 1854, août, juillet 1854 - août 1854; MC/ET/XI/1138
  - Minutes. 1854, septembre - 1854, octobre, septembre 1854 - octobre 1854; MC/ET/XI/1139
  - Minutes. 1854, novembre - 1854, décembre, novembre 1854 - décembre 1854; MC/ET/XI/1140
  - Minutes. 1855, janvier - 1855, février, janvier 1855 - février 1855; MC/ET/XI/1141
  - Minutes. 1855, mars - 1855, avril, mars 1855 - avril 1855; MC/ET/XI/1142
  - Minutes. 1855, mai - 1855, juin, mai 1855 - juin 1855; MC/ET/XI/1143
  - Minutes. 1855, juillet - 1855, août, juillet 1855 - août 1855; MC/ET/XI/1144
  - Minutes. 1855, septembre - 1855, octobre, septembre 1855 - octobre 1855; MC/ET/XI/1145
  - Minutes. 1855, novembre - 1855, décembre, novembre 1855 - décembre 1855; MC/ET/XI/1146
  - Minutes. 1856, janvier - 1856, février, janvier 1856 - février 1856; MC/ET/XI/1147
  - Minutes. 1856, mars, mars 1856; MC/ET/XI/1148
  - Minutes. 1856, avril, avril 1856; MC/ET/XI/1149
  - Minutes. 1856, mai, mai 1856; MC/ET/XI/1150
  - Minutes. 1856, juin, juin 1856; MC/ET/XI/1151
  - Minutes. 1856, juillet - 1856, août, juillet 1856 - août 1856; MC/ET/XI/1152
  - Minutes. 1856, septembre - 1856, octobre, septembre 1856 - octobre 1856; MC/ET/XI/1153
  - Minutes. 1856, novembre - 1856, décembre, novembre 1856 - décembre 1856; MC/ET/XI/1154
  - Minutes. 1857, janvier - 1857, février, janvier 1857 - février 1857; MC/ET/XI/1155
    - Bail pour six ans, par Antoinette Hélène Adeline Outrey, marquise de La Grange, propriétaire, demeurant 52, rue d'Amsterdam, à Charles Louis Chevalier, ingénieur opticien, demeurant 1, passage de la Cour-des-Fontaines, de trois appartements, au deuxième et troisième étage d'une maison situé 6, rue de Valois et 1, passage de la Cour-des-Fontaines. Loyer annuel de 4 000 francs, payable par trimestre., 13 septembre 1856; MC/ET/XI/1155
      De l'image fixe à l'image animée (1820-1910), documents du Minutier central des notaires de Paris relatifs à l'histoire des photographes et de la photographie, par Marc Durand, Paris, Archives nationales, 2015, notice n° 963 (version dématérialisée de l'instrument de recherche, les notices biographiques et compléments de descriptions d'actes ne se trouvent que sur la version papier de l'ouvrage, voir contexte dans le Plan d’orientation général - Notaires de Paris, guides thématiques du Minutier).
      Amsterdam (rue d'); Cour-des-Fontaines (passage de la); Valois (rue de); Outrey, Antoinette Hélène Adeline; Chevalier, Charles Louis
  - Minutes. 1857, mars, mars 1857; MC/ET/XI/1156
  - Minutes. 1857, avril, avril 1857; MC/ET/XI/1157
    - Acte de dépôt de pièces concernant la société Richer et Cie, par Arsène Peauger, propriétaire, demeurant 58 rue Blanche, Cité Gaillard, co-gérant de la société, dont le siège social est 4, boulevard Montmartre. La société a pour objet l'exploitation des vidanges à Paris et en banlieue, la construction et la pose d'appareils diviseurs, la fabrication et la vente de produits désinfectants, la fabrication et la vente d'engrais., 9 avril 1857; MC/ET/XI/1157
      Grosse minute.
      Date de création de la notice: 2018 (Marie-Françoise Limon-Bonnet)
      dépôt de pièces; acte de société; Peauger, Arsène
  - Minutes. 1857, mai, mai 1857; MC/ET/XI/1158
  - Minutes. 1857, juin, juin 1857; MC/ET/XI/1159
  - Minutes. 1857, juillet, juillet 1857; MC/ET/XI/1160
  - Minutes. 1857, août - 1857, septembre, août 1857 - septembre 1857; MC/ET/XI/1161
  - Minutes. 1857, octobre, octobre 1857; MC/ET/XI/1162
  - Minutes. 1857, novembre, novembre 1857; MC/ET/XI/1163
  - Minutes. 1857, décembre, décembre 1857; MC/ET/XI/1164
    - Obligation par Léon Urban François Des Poilloue, comte de Cinq-Mars, propriétaire et son épouse, Marie Caroline Jenny de Ruel, demeurant au château de Chambaudouin (Loiret) au profit de Jeanne Charlotte Angélique Mar[r]on, veuve en premières noces de Claude André Rivoiron [noté Bivoiron dans l'acte], épouse de Camille Désiré Silvy, chef d'escadron d'artillerie, demeurant 12, rue de Beaune pour prêt d'une somme de 10 000 francs, remboursable en trois ans, accompagnée d'un intérêt de 5% l'an, payable par trimestre. Les contractants hypothèquent, pour sûreté de garantie, la terre de Chambaudouin., 10 décembre 1857; MC/ET/XI/1164
      1858, 5 janvier Acceptation par madame Silvy. 1858, 25 mai Établissement de propriété. 1861, 20 février Quittance subrogative par madame Silvy au profit de Pierre Morin, cultivateur et maire, demeurant à Beaudreville (Eure-et-Loir) et Jules Alexandre Morin, cultivateur, demeurant Boësse (Loiret)
      De l'image fixe à l'image animée (1820-1910), documents du Minutier central des notaires de Paris relatifs à l'histoire des photographes et de la photographie, par Marc Durand, Paris, Archives nationales, 2015, notice n° 4548 (version dématérialisée de l'instrument de recherche, les notices biographiques et compléments de descriptions d'actes ne se trouvent que sur la version papier de l'ouvrage, voir contexte dans le Plan d’orientation général - Notaires de Paris, guides thématiques du Minutier).
      Beaune (rue de); Silvy, Camille Désiré; Marron, Jeanne Charlotte Angélique; Des Poilloue, Léon Urban François; Ruel, Marie Caroline Jenny de; Morin, Pierre; Morin, Jules Alexandre; Rivoiron, Claude André; Bivoiron: voir à Rivoiron, Claude André
  - Minutes. 1858, janvier - 1858, février, janvier 1858 - février 1858; MC/ET/XI/1165
  - Minutes. 1858, mars - 1858, avril, mars 1858 - avril 1858; MC/ET/XI/1166
  - Minutes. 1858, mai - 1858, juin, mai 1858 - juin 1858; MC/ET/XI/1167
  - Minutes. 1858, juillet - 1858, août, juillet 1858 - août 1858; MC/ET/XI/1168
    - Mainlevée d'inscription hypothécaire par Jeanne Charlotte Angélique Marron, veuve en premières noces de Claude André Bivoiron, épouse de Camille Désirée Silvy, chef d'escadron d'artillerie, demeurant 12, rue de Beaune et Ernest Marron, brigadier au premier régiment de hussard place Dupleix au profit de Pierre Paul Marron, entrepreneur de travaux publics, demeurant à Béziers (Hérault)., 4 août 1858; MC/ET/XI/1168
      De l'image fixe à l'image animée (1820-1910), documents du Minutier central des notaires de Paris relatifs à l'histoire des photographes et de la photographie, par Marc Durand, Paris, Archives nationales, 2015, notice n° 4545 (version dématérialisée de l'instrument de recherche, les notices biographiques et compléments de descriptions d'actes ne se trouvent que sur la version papier de l'ouvrage, voir contexte dans le Plan d’orientation général - Notaires de Paris, guides thématiques du Minutier).
      Beaune (rue de); Béziers (Hérault); Rivoiron, Claude André; Bivoiron: voir à Rivoiron, Claude André; Marron, Jeanne Charlotte Angélique; Silvy, Camille Désiré; Marron, Pierre Paul
  - Minutes. 1858, septembre - 1858, octobre, septembre 1858 - octobre 1858; MC/ET/XI/1169
  - Minutes. 1858, novembre - 1858, décembre, novembre 1858 - décembre 1858; MC/ET/XI/1170
  - Minutes. 1859, janvier - 1859, février, janvier 1859 - février 1859; MC/ET/XI/1171
  - Minutes. 1859, mars - 1859, avril, mars 1859 - avril 1859; MC/ET/XI/1172
  - Minutes. 1859, mai - 1859, juin, mai 1859 - juin 1859; MC/ET/XI/1173
  - Minutes. 1859, juillet - 1859, août, juillet 1859 - août 1859; MC/ET/XI/1174
  - Minutes. 1859, septembre - 1859, novembre, septembre 1859 - novembre 1859; MC/ET/XI/1175
    - Vente par Adèle Rachel Brandon, veuve de Antoine Rose Housset, propriétaire, à Passy, grande rue, n° 58, à Denis Nicolas Augustin Duboc, marchand de beurre, et Céleste Zoé Calais, son épouse, rue des Déchargeurs, n° 16, d'une maison audit Passy, grande rue, n° 58. Suites., 2 septembre 1859 - 1er octobre 1879; MC/ET/XI/1175
      MC/RE/XI/27
      Date de création de la notice: 2009
      acte de vente; Déchargeurs (rue des); Passy (rue de); Brandon, Adèle Rachel (18..-....); Calais, Céleste Zoé (18..-....); Duboc, Denis Nicolas Augustin; Housset, Antoine Rose; commerçant
  - Minutes. 1859, décembre, décembre 1859; MC/ET/XI/1176
  - Minutes. 1860, janvier - 1860, février, janvier 1860 - février 1860; MC/ET/XI/1177
  - Minutes. 1860, mars - 1860, avril, mars 1860 - avril 1860; MC/ET/XI/1178
  - Minutes. 1860, mai - 1860, juin, mai 1860 - juin 1860; MC/ET/XI/1179
    - Procuration par Camille Désiré Silvy, chef d'escadron d'artillerie en retraite, commandant militaire en second du Palais-Royal, demeurant 1, rue de Valois, à Jeanne Charlotte Angélique Marron, son épouse, demeurant de fait 23, rue Montaigne, pour gérer ses biens dotaux., 30 juin 1860; MC/ET/XI/1179
      De l'image fixe à l'image animée (1820-1910), documents du Minutier central des notaires de Paris relatifs à l'histoire des photographes et de la photographie, par Marc Durand, Paris, Archives nationales, 2015, notice n° 4549 (version dématérialisée de l'instrument de recherche, les notices biographiques et compléments de descriptions d'actes ne se trouvent que sur la version papier de l'ouvrage, voir contexte dans le Plan d’orientation général - Notaires de Paris, guides thématiques du Minutier).
      Valois (rue de); Montaigne (rue); Silvy, Camille Désiré; Marron, Jeanne Charlotte Angélique
  - Minutes. 1860, juillet - 1860, août, juillet 1860 - août 1860; MC/ET/XI/1180
  - Minutes. 1860, septembre - 1860, octobre, septembre 1860 - octobre 1860; MC/ET/XI/1181
  - Minutes. 1860, novembre - 1860, décembre, novembre 1860 - décembre 1860; MC/ET/XI/1182
  - Minutes. 1861, janvier - 1861, février, janvier 1861 - février 1861; MC/ET/XI/1183
  - Minutes. 1861, mars, mars 1861; MC/ET/XI/1184
  - Minutes. 1861, avril - 1861, mai, avril 1861 - mai 1861; MC/ET/XI/1185
  - Minutes. 1861, juin, juin 1861; MC/ET/XI/1186
  - Minutes. 1861, juillet, juillet 1861; MC/ET/XI/1187
  - Minutes. 1861, août - 1861, septembre, août 1861 - septembre 1861; MC/ET/XI/1188
  - Minutes. 1861, octobre - 1861, novembre, octobre 1861 - novembre 1861; MC/ET/XI/1189
  - Minutes. 1861, décembre, décembre 1861; MC/ET/XI/1190
  - Minutes. 1862, janvier - 1862, février, janvier 1862 - février 1862; MC/ET/XI/1191
  - Minutes. 1862, mars, mars 1862; MC/ET/XI/1192
  - Minutes. 1862, avril, avril 1862; MC/ET/XI/1193
  - Minutes. 1862, mai, mai 1862; MC/ET/XI/1194
    - Vente par la Ville de Paris à M. et Mme Charles Mongin., 15 mai 1862; MC/ET/XI/1194
      Date de création de la notice: 2004
      acte de vente; Mongin, Charles
  - Minutes. 1862, juin, juin 1862; MC/ET/XI/1195
  - Minutes. 1862, juillet - 1862, août, juillet 1862 - août 1862; MC/ET/XI/1196
  - Minutes. 1862, septembre - 1862, octobre, septembre 1862 - octobre 1862; MC/ET/XI/1197
  - Minutes. 1862, novembre - 1862, décembre, novembre 1862 - décembre 1862; MC/ET/XI/1198
  - Minutes. 1863, janvier - 1863, février, janvier 1863 - février 1863; MC/ET/XI/1199
  - Minutes. 1863, mars - 1863, avril, mars 1863 - avril 1863; MC/ET/XI/1200
  - Minutes. 1863, mai - 1863, juin, mai 1863 - juin 1863; MC/ET/XI/1201
  - Minutes. 1863, juillet - 1863, octobre, juillet 1863 - octobre 1863; MC/ET/XI/1202
  - Minutes. 1863, novembre - 1863, décembre, novembre 1863 - décembre 1863; MC/ET/XI/1203
  - Minutes. 1864, janvier - 1864, février, janvier 1864 - février 1864; MC/ET/XI/1204
    - Dépôt de procuration par Louis François Hébert, ancien notaire, passé par Camille Désiré Silvy, chef d'escadron d'artillerie en retraite, demeurant à Chaon (Loir-et-Cher), donnant autorisation à Jeanne Charlotte Angélique Marron, son épouse, demeurant 23, rue Montaigne, pour gérer la succession de son fils., 3 février 1864; MC/ET/XI/1204
      De l'image fixe à l'image animée (1820-1910), documents du Minutier central des notaires de Paris relatifs à l'histoire des photographes et de la photographie, par Marc Durand, Paris, Archives nationales, 2015, notice n° 4550 (version dématérialisée de l'instrument de recherche, les notices biographiques et compléments de descriptions d'actes ne se trouvent que sur la version papier de l'ouvrage, voir contexte dans le Plan d’orientation général - Notaires de Paris, guides thématiques du Minutier).
      Montaigne (rue); Chaon (Loir-et-Cher); Hébert, Louis François; Silvy, Camille Désiré; Marron, Jeanne Charlotte Angélique
  - Minutes. 1864, mars - 1864, avril, mars 1864 - avril 1864; MC/ET/XI/1205